Config:
  hfst:
    Gen: ../../../src/generator-gt-norm.hfst
    Morph: ../../../src/analyser-gt-norm.hfst
  xerox:
    Gen: ../../../src/generator-gt-norm.xfst
    Morph: ../../../src/analyser-gt-norm.xfst
    App: lookup

Tests:



# todo:
# Proofread the gold standard (below)
# Then: run analyser, then correct.


  Noun - puhm: # Noun (38) puhm 'eng /est /fin' - full paradigm
     puhm+N+Sg+Nom: puhm
     puhm+N+Sg+Gen: puhma
     puhm+N+Sg+Par: puhma
     puhm+N+Sg+Ill: puhma
     puhm+N+Pl+Gen: puhmõ
     puhm+N+Pl+Par: puhmõ
     puhm+N+Pl+Ill: [puhmõhe, puhmõ]
     puhm+N+Pl+All: puhmõlõ

